臺灣桃園地方法院交通事件裁定　　　93年度交聲字第399號
異　議　人
即受處分人　甲○○　男　49歲.
原處分機關　交通部公路總局新竹區監理所中壢監理站
上列異議人即受處分人因違反道路交通管理處罰條例案件，對交
通部公路總局新竹區監理所中壢監理站民國93年8 月5 日壢監裁
字第裁53-D1A788385號所為裁決聲明異議，本院裁定如下：
    主  文
異議駁回。
    理  由
一、原處分意旨略以：本件異議人即受處分人甲○○於民國93年
    2 月1 日凌晨0 時25分許，駕駛車號GI-6056 號自用小客車
    ，駛至桃園縣平鎮市○○路○ 段133 號之桃園縣消防局平鎮
    消防隊（下稱：平鎮消防隊）後，即趴在駕駛座上並猛踩油
    門，為當時平鎮消防隊值班員警楊建大目睹察覺異議人疑似
    酒後駕車，遂通知桃園縣政府警察局平鎮分局宋屋派出所員
    警洪明義前來處理，將異議人載回派出所後告知其酒精濃度
    測試標準流程及方法，請異議人吹氣受檢。詎異議人因擔心
    無法通過酒精濃度之呼氣測試而拒絕受檢，員警乃依拒測程
    序，依違反道路交通管理處罰條例第35條第3 項前段規定，
    當場掣單舉發。嗣異議人拒絕簽章，員警洪明義在舉發單內
    記明「拒簽」字樣視為送達，因異議人未於通知所定期限前
    往指定處所聽候裁決，且未依規定期限陳述意見或提出陳述
    書，交通部公路總局新竹區監理所中壢監理站遂逕行認異議
    人有該違規行為，而依違反道路交通管理處罰條例第35條第
    3 項及同條例第67條第2 項等規定，以93年3 月25日壢監裁
    字第裁53-D1A788385號裁決書裁處其罰鍰新臺幣六萬元、吊
    銷駕駛執照及3 年內不得考領駕駛執照。經異議人聲明異議
    ，本院以93年度交聲字第151 號（下稱：前案）裁定撤銷該
    處分並發回交通部公路總局新竹區監理所中壢監理站，嗣經
    更正原舉發違反道路交通管理事件通知單所載違規時間後裁
    處異議人如原處分所示。
二、聲明異議意旨略以：異議人於93年1 月31日晚間6 點許至平
    鎮消防隊附近與友人餐敘，約9 點多時先行離席，並至消防
    隊問路，該隊以異議人酒醉而通知宋屋派出所載回調查身分
    ，留置2 小時餘，期間因與員警洪明義話不投機，洪員挾怨
    報復，為使異議人受處分，經2 小時後方於隔日清晨0 時25
    分開單告發，並非如洪員於庭上所述載回異議人後，立即告
    知異議人酒醉駕車之違法性，並進行酒測，且異議人當日並
    未駕車，祇趴在駕駛座上，為此提起本件異議云云。
三、按汽車駕駛人拒絕接受第一項測試之檢定者，處新臺幣六萬
    元罰鍰，並當場移置保管其車輛及吊銷其駕駛執照；如肇事
    致人重傷或死亡者，吊銷其駕駛執照，並不得再考領；汽車
    駕駛人，曾依第29條第4 項、第30條第3 項、第33條第2 項
    、第35條第2 項前段、第3 項前段、第37條第3 項、第43條
    、第61條第1 項第3 款之規定吊銷駕駛執照者，3 年內不得
    考領駕駛執照，道路交通管理處罰條例第35條第3 項、第67
    條第2項分別定有明文。經查：
  (一)93年2 月1 日凌晨，異議人將車駛至平鎮消防隊值班台前，
    因該路段係紅線不可以停車，且該車發出很大之引擎聲在運
    轉，值班警員出去查看，發現異議人在踩油門，便通知桃園
    縣政府警察局平鎮分局宋屋派出所派員到場處理，而宋屋派
    出所警員到場後，即將異議人載回派出所，並告知其酒後駕
    車之違法性，當時請異議人吹氣配合酒測，但遭異議人拒絕
    等情，業據證人即平鎮消防隊值班警員楊建大及宋屋派出所
    前往處理之警員洪明義於前案調查時證述綦詳，互核該二名
    證人證述情節均屬相符，其等之證言堪信屬實，足徵異議人
    確有拒絕酒測之違規行為無訛。
  (二)證人劉榮盛於前案調查時雖證稱：「（93年1 月31日凌晨異
    議人與你在一起，異議人被帶往宋屋派出所的情形，請陳述
    之？）當天6 點多我們去喝酒又去唱歌，後來異議人先走，
    接著沒有多久，我就回去了。（剛異議人稱，他當天喝酒時
    ，他的車是停在平鎮消防隊的斜對面，並不是正門口？）是
    的，是在消防隊過去一點，不是在正門口，而是在斜對面。
    」等語，然其證詞僅能證明異議人於93年1 月31日晚間6 時
    許曾將汽車停放於平鎮消防隊斜對面，與友人飲酒唱歌後即
    先行離去，尚無法證明異議人「並無拒絕酒測之情形」或「
    承辦警員有挾怨報復之情事」，反適足以證明異議人確有飲
    酒之事實，準此，異議人前開辯解顯難遽予採信。
  (三)查交通警員掣單舉發違反道路交通管理處罰條例所列之違規
    事實，本質上為行政處分，係公務員基於職務上權力，依法
    就特定之具體事件所為具有公法上效果之單方行政行為，基
    於公務員為公法上行為具有公信力之原則，該行政處分當可
    被推定為真正，其據以依法處分之事實認定亦為真正無誤。
    本此公信原則，立法者賦予行政機關制定違反道路交通管理
    事件統一裁罰基準及處理細則，使勤務警員得當機處分以達
    其維護交通秩序、安全之行政目的，否則國家行政勢必窒礙
    難行。而異議人僅空言泛稱警員挾怨報復無故開單，本院經
    查無任何證據足資證員明警有捏造事實違法取締之情事，則
    值勤員警本其維護交通秩序、安全職責所為之舉發，自應受
    到合法、正確之推定。本件異議人有桃園縣政府警察局更正
    之舉發違反道路交通管理事件通知單（90桃警局交字第D1A7
    88385 號）、交通部公路總局新竹區監理所中壢監理站93年
    8 月5 日壢監裁字第裁53-D1A788385號違反道路交通管理事
    件裁決書上所載拒絕酒精濃度測試之檢定，當屬事實。原處
    分機關依道路交通管理處罰條例第35條第3 項、第67條第2
    項規定裁處異議人罰鍰六萬元，吊銷駕照3 年內禁考，尚難
    謂有何違誤或不當之處，本件異議為無理由，應予駁回。
四、據上論斷，爰依道路交通案件處理辦法第19條規定，裁定如
    主文。
中　　華　　民　　國　　94　　年　　1 　　月　　31　　日
                  交通法庭    法  官  魏于傑
以上正本證明與原本無異。
如不服本裁定，應於裁定送達後5 日內向本院提出抗告狀。
                              書記官　何慧娟
中　　華　　民　　國　　94　　年　　2 　　月　　2 　　日
